臺灣臺中地方法院刑事判決　　　　　　　　　　　　九十一年度訴字第二八五號
　　公　訴　人　臺灣臺中地方法院檢察署檢察官
　　被　　　告　甲○○
右列被告因毒品危害防制條例案件，經檢察官提起公訴（九十一年度毒偵字第二二五
八號），本院判決如左：
    主  文
甲○○連續施用第一級毒品，處有期徒刑拾月。扣案注射針筒壹支沒收。
    事  實
一、甲○○前因施用毒品案件，經檢察官依本院九十年度毒聲字第三九三五號裁定送
    觀察、勒戒後，認無繼續施用毒品傾向，而經檢察官於民國九十年八月二十七日
    以九十年度毒偵字第四０六０號不起訴處分確定；詎其於經檢察官為不起訴處分
    後，復基於施用第一級毒品海洛因之概括犯意，自九十一年五月中旬某日起，至
    同年七月二十六日止，連續在其臺中縣大里市○○路一四三號住處，將海洛因摻
    水稀釋後，以針筒注射方式，施用第一級毒品海洛因多次，期間約每日施用二次
    ；嗣於九十一年七月二十九日下午三時許，經其母蕭應說報警後為警查獲，並扣
    得其所有供施用第一級毒品海洛因所用之注射針筒一支及白色粉末一包（淨重０
    點二一公克、包裝重０點三公克，經鑑定結果未發現法定毒品成分）等物；經檢
    察官向本院聲請觀察、勒戒，而依本院九十一年七月三十日九十一年度毒聲字第
    二０八七號裁定將甲○○送勒戒處所觀察、勒戒後，認有繼續施用毒品之傾向。
二、案經臺中縣警察局霧峰分局報請臺灣臺中地方法院檢察署檢察官偵查起訴。
    理  由
一、右揭事實，業據被告甲○○於本院審理時坦承不諱，並有扣案被告所有供施用第
    一級毒品海洛因所用之注射針筒一支可證，應認被告之自白與事實相符；且被告
    為警查獲時所採之尿液經警送臺中縣衛生局檢驗及經本院送法務部調查局複驗，
    亦確呈嗎啡陽性反應，有臺中縣衛生局檢驗尿水報告書及法務部調查局九十一年
    十月七日調科壹字第０九一００六四三九一０號檢驗通知書各一件附卷可稽；此
    外，復有臺中縣警察局霧峰分局扣押物品清單一紙在卷可查；又被告前因施用毒
    品罪，經檢察官依本院九十年度毒聲字第三九三五號裁定送觀察、勒戒後，認無
    繼續施用毒品傾向，而由臺灣臺中地方法院檢察署檢察官於九十年八月二十七日
    以九十年度毒偵字第四０六０號為不起訴處分確定，有該不起訴處分書、臺灣臺
    中地方法院檢察署刑案資料查註紀錄表及臺灣高等法院被告全國前案紀錄表各一
    件在卷可稽；被告於經檢察官不起訴處分後五年內再犯本件毒品危害防制條例第
    十條之罪，經檢察官向本院聲請送觀察、勒戒，而依本院九十一年七月三十日九
    十一年度毒聲字第二０八七號裁定送觀察、勒戒後後，認有繼續施用毒品傾向，
    有本院九十一年毒聲字第二０七八號裁定及臺灣臺中看守所附設勒戒處所九十一
    年八月十三日中所正總字第０九一０００二一四七號函送之證明書在卷可參；本
    件事證已經明確，被告犯行洵堪認定，應依法論科。
二、核被告所為，係犯毒品危害防制條例第十條第一項施用第一級毒品罪；其施用第
    一級毒品前持有之低度行為，為其後施用之高度行為所吸收，不另論罪；被告所
    為先後多次施用第一級毒品海洛因之犯行，時間緊接，所犯係構成要件相同之罪
    名，顯係基於概括犯意反覆為之，為連續犯，應依刑法第五十六條規定論以一罪
    ，並加重其刑。檢察官雖僅就被告於九十一年七月二十九日查獲前之一次施用第
    一級毒品海洛因犯行起訴，然如前所述，被告係自九十一年五月中旬起至同年七
    月二十六日止，期間均有施用第一級毒品海洛因之行為；而被告所為上開施用第
    一級毒品事實，除檢察官已經起訴之該次行為以外之其餘事實，雖未據檢察官起
    訴，惟與已經起訴部分有連續犯之裁判上一罪之關係，基於審判不可分之原則，
    應為起訴效力所及，自為本院所得一併審究者，附予敘明。爰審酌被告犯罪之動
    機、目的，以針筒注射方式施用第一級毒品海洛因之手段，本件犯罪之情節及其
    施用毒品之期間長短、次數，及施用毒品犯罪原具自戕性格，並坦承犯罪之犯後
    態度尚稱良好等一切情狀，量處如主文所示之刑，以示懲儆。末查，扣案注射針
    筒一支，為被告所有並供犯本件施用第一級毒品罪所用之物，已經被告於本院供
    述明確，應依刑法第三十八條第一項第二款宣告沒收。其餘扣案白色粉末一包（
    淨重０點二一公克、包裝重０點三公克），既經法務部調查局鑑定結果未發現法
    定毒品之成分，有該局九十一年八月二十七日調科壹字第一二００一一九二四號
    鑑定通知書在卷可查，且與被告所為施用第一級毒品海洛因犯行無涉，應不為沒
    收之宣告，附此敘明。
據上論斷，應依刑事訴訟法第二百九十九條第一項前段，毒品危害防制條例第十條第
一項、第二十條第三項前段，刑法第十一條前段、第五十六條、第三十八條第一項第
二款，判決如主文。
中      華      民      國      九十一      年    十一  月      十五    日
                                    臺灣臺中地方法院刑事第一庭
                                        法  官  林  源  森
右正本證明與原本無異
如不服本判決，應於收受本判決後十日內向本院提出上訴書狀，其未敘述上訴理由者
，並得於提起上訴後十日內向本院補提理由書狀（均須按他造當事人之人數附繕本）
「切勿逕送上級法院」
                                        書記官
中      華      民      國      九十一      年    十一  月      十八    日
附錄本案論罪科刑法條全文：
毒品危害防制條例第十條第一項
施用第一級毒品者，處六月以上五年以下有期徒刑。
